# 存在两个非全资子公司之间转让子公司，合并层期初少数股东权益确认比例？

提问人：lambeka7 时间：2019-03-16 21:43:00
请教陈版，假设 A 持有 B 公司 100%的股权，A 持有 C 公司 80%的股权，B 公司持有 D 公司 70% 的股权，本年 B 将全资子公司 E 公司转让给 D公司。在 B公司合并层面，期初对于 E公司按照 30%确认了少数股东权益，在 C 公司合并层，期初对于E 公司按照 20%确认了少数股东权益，在 A 公司的合并层，期初对于E 公司的少数股东权益的确认比例是按照 20%还是 30% 确认？对应的准则规定及依据是什么？

回答人：chenyiwei
合并报表范围内的子公司股权转让，和一般的商品内部交易一样，不会影响合并集团的期初数。对 A公司而言，这并不是一项同一控制下的企业合并，而是一项应予以完全抵销的内部交易。